# 克强总理：固定资产加速折旧

提问人：zico9999 时间：2014-09-24 22:08:05
国务院总理李克强 9 月 24 日主持召开国务院常务会议，部署完善固定资产加速折旧政策、促进企业技术改造、支持中小企业创业创新，决定进一步开放国内快递市场、推动内外资公平有序竞争。
会议确定：一是对所有行业企业 2014 年 1 月 1 日后新购进用于研发的仪器、设备，单位价值不超过 100 万元的，允许一次性计入当期成本费用在税前扣除；超过 100 万元的，可按60%比例缩短折旧年限，或采取双倍余额递减等方法加速折旧。 二是对所有行业企业持有的单位价值不超过 5000 元的固定资产，允许一次性计入当期成本费用在税前扣除。 三是对生物药品制造业，专用设备制造业，铁路、船舶、航空航天和其他运输设备制造业，计算机、通信和其他电子设备制造业，仪器仪表制造业，信息传输、软件和信息技术服务业等行业企业 2014 年 1 月 1 日后新购进的固定资产，允许按规定年限的60%缩短折旧年限，或采取双倍余额递减等加速折旧方法，促进扩大高技术产品进口。
陈版：会计估计变更？税务肯定走一次性入成本了，是否需要考虑递延所得税啊~~

回答人：chenyiwei
根据《企业会计准则第 4 号——固定资产》的规定，固定资产折旧政策（包括折旧方法、折旧年限、预计净残值等）应体现企业应当根据与固定资产有关的经济利益的预期实现方式、固定资产使用寿命和预计使用寿命结束时的“从该项资产处置中获得的扣除预计处置费用后的金额”。因此，仅仅税法规定变更，但这些因素均未发生变化的，则会计上不应改变折旧政策。由此导致与税法规定出现差异的，可根据《企业会计准则第 18 号——所得税》的规定，在符合条件的前提下确认递延所得税。